臺灣板橋地方法院刑事判決　　　　　　　　94年度易字第19號
公　訴　人　臺灣板橋地方法院檢察署檢察官
被　　　告　甲○○
上列被告因贓物案件，經檢察官聲請以簡易判決處刑（93年度偵
字第13433 號），本院認為不得以簡易判決處刑，改依通常程序
審理，判決如下：
    主  文
甲○○連續收受贓物，處拘役伍拾日，如易科罰金，以參佰元折
算壹日。
被訴故買贓物部分，無罪。
    事  實
一、甲○○於民國84間因違反肅清煙毒條例等案件，經臺灣高等
    法院高雄分院於85年10月2 日以85年度上訴字第796 號刑事
    判決各判處有期徒刑4 月、2 年6 月、4 年2 月、8 年6 月
    ，褫奪公權6 年，應執行有期徒刑14年，褫奪公權6 年確定
    ，於92年11月17日假釋出獄，假釋縮短刑期期滿日期為100
    年12月2 日（不構成累犯）。詎其於假假釋中仍不知悔改，
    明知姓名年籍不詳、綽號「阿俊」及「阿緯」之成年男子，
    所交付之丁○○所有之F22-625 號重型機車行車執照1 張（
    於93年7 月31日17時許，在臺北縣板橋市○○街31巷，遭不
    詳之人竊取），乙○○所有之汽車駕駛執照、健保卡各1 張
    （於93年8 月1 日23時50分許，臺北縣板橋市○○路34巷26
    號前，遭不詳之人竊取），及丙○○所有之車牌號碼DUM-88
    3 號輕型機車車牌1 面（於93年8 月2 日凌晨2 時20分許，
    在臺北縣板橋市○○路34巷26號前，遭不詳之人竊取）等物
    ，均係來路不明之贓物，竟基於收受贓物之概括犯意，於93
    年7 月31日至同年8 月18日間，在臺北縣樹林市鎮○街129
    號5 樓租屋處，連續予以收受持有。嗣於93年8 月18日凌晨
    1 時10分許，在上址為警查獲，並扣得上開贓物，始供出上
    情。
二、案經臺北縣政府警察局樹林分局報請臺灣板橋地方法院檢察
    署檢察官偵查後聲請以簡易判決處刑，經本院認為不得以簡
    易判決處刑，改依通常程序審理。
    理  由
壹、有罪部分（收受贓物）：
一、被告甲○○雖未於本院審理期日到庭，惟其於偵查中矢口否
    認有何收受贓物犯行，辯稱：伊不知綽號「阿俊」及「阿緯
    」之成年男子，將上開物品置放在伊租屋處云云。經查：
(一)丁○○所有之F22-625 號重型機車行車執照1 張，係於93年
    7 月31日17時許，在臺北縣板橋市○○街31巷，遭不詳之人
    竊取；乙○○所有之汽車駕駛執照、健保卡各1 張，係於93
    年8 月1 日23時50分許，臺北縣板橋市○○路34巷26號前，
    遭不詳之人竊取；丙○○所有之車牌號碼DUM ─883 號輕型
    機車車牌1 面，係於93年8 月2 日凌晨2 時20分許，在臺北
    縣板橋市○○路34巷26號前，遭不詳之人竊取等情，業經被
    害人丁○○、乙○○、丙○○各於警詢時指述明確（見93年
    偵字第13423 號偵查卷第24頁、第28頁、第32頁），並有臺
    北縣警察局贓物認領保管單3 紙、車輛失竊車牌失竊資料個
    別查詢報表1 紙在卷可稽，堪認均屬贓物無誤。
(二)被告既自承上開物品係綽號「阿俊」及「阿緯」置放在伊租
    屋處，又稱不知「阿俊」及「阿緯」將上開物品置放該處，
    供詞前後矛盾。再無法舉出「阿俊」及「阿緯」之真實姓名
    年籍，以供本院查證，參以住處係個人日常生活之隱密處所
    ，豈會隨便讓不熟識之「阿俊」及「阿緯」進入？此不符常
    情。又「阿俊」及「阿緯」與被告並無冤仇，豈會無端陷害
    被告？顯係被告予以收受持有無訛。
(三)綜上所述，被告辯稱不知「阿俊」及「阿緯」將上開物品置
    放在伊租屋處，顯係事後卸責之詞，委不足採。事證明確，
    被告收受贓物之犯行洵堪認定。
三、核被告甲○○所為，係犯刑法第349 條第1 項之收受贓物罪
    。其先後多次收受贓物之犯行，時間緊接，所犯構成要件相
    同，顯係基於概括犯意反覆為之，為連續犯，應依刑法第56
    條規定論以1 罪，並加重其刑。爰審酌被告素行、智識程度
    、犯罪之動機、目的、犯罪所生危害及犯後態度等一切情狀
    ，量處如主文所示之刑，並諭知易科罰金之折算標準，以資
    懲儆。
貳、無罪部分（故買贓物）：
一、公訴意旨另以：被告甲○○明知不詳年籍，自稱郭俊毅之成
    年男子所出售如附表所示之汽車音響等物，均係來路不明之
    贓物，仍自93年6 月30日起至同年8 月17日間，在不詳地點
    ，連續以新臺幣（下同）1 千元至3 千元不等之價格予以買
    受。因認被告亦犯刑法第349 條第2 項之連續故買贓物罪嫌
    等語。
二、按犯罪事實應依證據認定之，無證據不得認定犯罪事實；又
    不能證明被告犯罪者，應諭知無罪之判決，刑事訴訟法第15
    4 條第2 項、第301 條第1 項分別定有明文。又事實之認定
    ，應憑證據，如未能發現相當證據，或證據不足以證明，自
    不能以推測或擬制之方法，以為裁判基礎，最高法院40年台
    上字第86號著有判例可循。再認定不利於被告之事實，須依
    積極證據，苟積極證據不足為不利於被告事實之認定時，即
    應為有利被告之認定，更不必有何有利之證據，亦有最高法
    院30年上字第816 號判例可資參照。所謂「積極證據足以為
    不利被告事實之認定」，根據同院76年台上字第4986號判例
    意旨，係指據為訴訟上證明之全盤證據資料，在客觀上已達
    於通常一般之人均不致有所懷疑，而確信被告確曾犯罪之程
    度，若未達到此一程度，而有合理懷疑之存在時，即無從為
    有罪之認定。次按被告之自白，不得作為有罪判決之唯一證
    據，仍應調查其他必要之證據，以察其是否與事實相符，刑
    事訴訟法第156 條第2 項亦定有明文。
三、公訴人認被告甲○○上揭犯罪行為，無非係以被告於警詢、
    偵查中之自白及附表所示之物品扣案為主要論據。
四、經查：被告甲○○固於警詢、偵查自白有前述犯行（見93年
    度偵字第13433 號偵查卷第7 頁、第8 頁、第12頁、第41）
    ，惟此部分事實並無任何被害人可供本院查證，再被告持有
    如附表所示之物，亦可能係竊取或收受贓物取得，公訴人既
    未舉證證明如附表所示之物品係何人所失竊，則是否確為贓
    物即有可疑，本罪疑惟輕之原則，自應從有利被告之認定，
    自與刑法第349 條第2 項之構成要件有間。被告此部分故買
    贓物之犯罪既不能證明，自應為無罪之諭知。
五、被告甲○○經合法傳喚無正當理由不到庭，惟本院認為本件
    為應分別諭知拘役、無罪之案件，爰不待其陳述逕行判決。
六、按法院對於檢察官聲請簡易判決處刑案件，於審理後認應為
    無罪、免訴、不受理或管轄錯誤判決之諭知者，應適用通常
    程序審判之，刑事訴訟法第451 條之1 第4 項但書第3 款、
    第452 條分別定有明文，附此敘明。
據上論斷，應依刑事訴訟法第452 條、第299 條第1 項前段、第
301 條第1 項、第306 條，刑法第56條、第349 條第1 項，罰金
罰鍰提高標準條例第1 條前段、第2 條，判決如主文。
本案經檢察官程秀蘭到庭執行職務。
中　　華　　民　　國　　94　　年　　5 　　月　　18　　日
                  刑事第十庭  審判長 法　官  高奕驤
                                     法  官  黃若美
                                     法  官  曾正耀
以上正本證明與原本無異
如不服本判決應於送達後10日內向本院提出上訴狀
                                     書記官　黃靖媛
中　　華　　民　　國　　94　　年　　5 　　月　　18　　日
附錄論罪科刑法條：
刑法第349條第1項
收受贓物者，處三年以下有期徒刑、拘役或五百元以下罰金。
附表
┌───┬─────────────┬───┐
│編 號 │　　 物品名稱　　　　　　 │數量  │
├───┼─────────────┼───┤
│  １  │ＣＡＲＤＩＯ汽車音響ＣＤ筒│ １台 │
├───┼─────────────┼───┤
│  ２  │ＮＥＣＶＯＸ汽車音響主機　│ １台 │
├───┼─────────────┼───┤
│  ３  │福特汽車音響主機乙台（含Ｃ│ １台 │
│　　　│Ｄ筒）　　　　　　　　　　│　　　│
├───┼─────────────┼───┤
│  ４  │ＳＣＨＭＡＮＮ汽車音響電視│ １台 │
├───┼─────────────┼───┤
│  ５  │ＪＶＣ汽車音響主機面板乙面│ １台 │
├───┼─────────────┼───┤
│  ６  │ＶＯＬＩＣ　ＮＡＶＩＧＡＴ│ １台 │
│　　　│汽車音響主機　　　　　　　│　　　│
├───┼─────────────┼───┤
│  ７  │ＣＡＲＤＩＯ汽車音響ＣＤ筒│ １台 │
├───┼─────────────┼───┤
│  ８  │ＣＬＡＲＩＯＮ汽車音響電視│ １台 │
├───┼─────────────┼───┤
│  ９  │ＡＬＰＩＮＥ汽車音響控制面│ １片 │
│　　　│板　　　　　　　　　　　　│　　　│
├───┼─────────────┼───┤
│ １０ │ＰＩＯＮＥＥＲ汽車音響ＣＤ│ １台 │
│　　　│筒　　　　　　　          │　　　│
├───┼─────────────┼───┤
│ １１ │ＪＶＣ面板　　　　　　　　│ １片 │
├───┼─────────────┼───┤
│ １２ │主機架子　　　　　　　　　│ ２支 │
└───┴─────────────┴───┘
